【裁判字號】    89,易,1018
【裁判日期】    890830
【裁判案由】    傷害
【裁判全文】
臺灣板橋地方法院刑事判決                        八十九年度易字第一一八號
    公  訴  人  臺灣板橋地方法院檢察署檢察官
    被      告  乙○○
    選任辯護人  徐澎生
右列被告因傷害案件，經檢察官提起公訴（八十八年度偵字第二一六九一號），本院
判決如左：
    主  文
乙○○傷害人之身體，處拘役拾日，如易科罰金，以佰元折算壹日。緩刑年。
    事  實
一、乙○○與丁○○○原同在臺北縣中和市○○街二十九巷巷口市場（黃昏市場）擺
    攤營生，丁○○○在該處擺設麵攤，乙○○則擺設冷飲攤位賣楊桃汁，二人攤位
    仳鄰，雙方因攤位範圍而生爭執，乙○○於民國八十八年四月二十八日十八時許
    ，持白鐵管（所有人不明）至丁○○○之攤位內毆打丁○○○，嗣蕭女跑至攤位
    外，乙○○又緊抓蕭女頭髮，其後二人互抓對方頭髮，產生扭打翻滾於道路上，
    是時在丁○○○麵攤吃麵之客人唐馨見狀欲上前拉開乙○○之手但拉不開，只好
    向乙○○說警察快來了，乙○○方始鬆手，因致丁○○○受有全身多處挫傷、瘀
    血及擦傷之傷害。
二、案經丁○○○訴由臺灣板橋地方法院檢察署檢察官偵查起訴。
    理  由
一、訊據被告乙○○矢口否認有傷害犯行，辯稱略以：我未拿白鐵管打她，那天我攤
    位很小，他東西放我這邊，我向他先生說請他把東西拿過去，他不拿過去，反而
    衝出來打我，抓我頭髮等（按：被告告訴告訴人傷害部分，業據檢察官偵查終結
    為不起訴處分在案）云云。經查：
    (一)、被告右揭犯罪事實業據告訴人丁○○○於偵查暨本院調查審理中指述綦詳，
        核與證人唐馨於偵查中結證稱以：「八十八年四月二十八日晚上六點多，我
        正在麵攤吃麵，我聽到丁○○○向乙○○要求將攤子的鐵柱拆掉，說了三次
        ，洪女夫婦都不理，最後一次告訴人說被告不拆他要叫人來拆，洪女與之發
        生爭執，洪女就用鐵棍『長約四十公分，直徑約五公分』是白鐵管空心的，
        敲告訴人身體，從攤位打到外面，被告將鐵管丟掉，用手抓告訴人頭髮，並
        把他壓在地上，我上前將他們拉開，警方隨後趕到」（見偵查卷第十七頁）
        等語；及證人吳天然證稱：「我當時吃麵沒注意到爭執之原因，但我看到被
        告拿白鐵管打告訴人身體，從裡面打到外面，後來唐馨上前將他們拉開」（
        見同上卷第十七頁）等語者均相符，且就此二證人證詞對照觀之，顯見被告
        乙○○當時確有持白鐵管毆打告訴人丁○○○之情事，自無疑義。
    (二)、雖被告所舉證人丙○○於偵查中結證稱以：「我不知爭執之原因，我看到時
        是被告被壓在地上，是告訴人將被告壓在地上，旁邊圍觀十多人要拉開都拉
        不開；（有無看到被告持鐵管打告訴人？）之前我沒看到，我只看到被告被
        告訴人壓在地上。」（見同上卷第十七頁反面）等語，此與其於本院證稱以
        當時他們在吵架，之後在路上打架等語（見本院八十九年七月十日訊問筆錄
        ）觀之，證人丙○○並非一開始即目睹整體事件發生經過全程，此可對照證
        人唐馨證以從攤位打到外面，被告將鐵管丟掉，用手抓告訴人頭髮，並把他
        壓在地上等語（同上唐女所供），證人黃仁韶應僅係見及後半段而已，就此
        並不能證明被告先前無持白鐵管毆打告訴人之情事，而被告委請之辯護人徐
        澎生律師則質以告訴人不能交付該兇器白鐵管，而認為本案並無白鐵管一節
        ，自係為聲東而達擊西之目的，蓋參以現場目擊證人唐馨以明確之供詞供稱
        該白鐵管已經為被告乙○○所丟掉，是所陳當係彌縫之見。
    (三)、且另一由被告選任之辯護人徐澎生律師聲請傳訊之證人戊○○於本院證稱：
        「當時在我前方拉扯，我看到告訴人拉被告頭髮，壓一壓滾到我前方，‧‧
        ‧我看到的是告訴人拉被告頭髮，並無看到手上拿什麼。」等語（見本院八
        十九年七月十日訊問筆錄）；又據告訴人丁○○○所提出之戊○○、被告及
        告訴人之擺攤位置圖，戊○○之攤位距離被告與告訴人發生爭執之告訴人攤
        位有約十公尺之遠（此一相關位置為被告所不否認，見本院八十九年七月三
        十一日訊問筆錄），則證人戊○○於看到被告及告訴人在其攤位前之拉扯，
        應係被告持白鐵管毆打告訴人後之經過情形，故其亦無法證明被告無持白鐵
        管毆打告訴人之事實；是以證人丙○○及戊○○所目睹之現場情況為整體事
        實之後半部分，換言之，所見僅係其後二人拉扯翻滾之場面，亦僅能證明被
        告曾被告訴人壓在底下，並不能證明被告無毆打告訴人之事實，且該二人對
        於案發情形之觀察，自不若在告訴人麵攤吃麵之客人即證人唐馨及吳天然為
        仔細，據上綜合觀察之，自以證人唐馨、吳天然於偵查中之證述為可採，因
        之，證人丙○○、戊○○之證詞並無從為被告有利之認定；尤以證人唐馨與
        被告乙○○亦不相認識，為被告所自承（見本院八十九年四月二十六日訊問
        筆錄），其當無就此誣攀構陷之理，是所為證言，自非不可採。矧被告亦不
        否認有與告訴人扭打在一起之情形（見本院八十九年四月二十六日訊問筆錄
        ）足證。又原現場處理之警員甲○○所舉之報告書亦陳明其間何以發生之情
        形暨事後雙方如何之協商情形等情，亦經本院提示並告以該報告要旨在卷（
        該報告書附於本院卷），足可明晰其間衝突肇因；另就告訴人所受之傷害情
        形觀之，亦可明晰就白鐵管之毆擊係為半圓形之面的接觸，並非單點或呈一
        直線之接觸，核與診斷證明書所記載造成傷害種類程度即擦傷、挫傷、瘀血
        等，並不生齟齬之處，進而，亦可以確認除以圓形物之毆擊外，參有相互間
        之拉扯翻滾等所造成，此由被告乙○○供稱二人在地上滾來滾去者可明（見
        本院八十九年七月三十一日訊問筆錄），併此敘明。
    (四)、此外，復有告訴人所舉之錄音暨其譯文附於本院卷可考，且經本院當庭播放
        對照在卷（見本院八十九年六月二十一日訊問筆錄）；而告訴人丁○○○受
        有之傷害，亦有三軍總醫院附設民眾診療服務處診斷證明書二紙（見偵查卷
        第四、十一頁）在卷可稽。是告訴人所受傷害確係因本件所造成，被告所辯
        自係飾卸，不足採信。綜據上述，被告選任之辯護人徐澎生律師具狀聲請調
        查之各該項證據資料均經本院審酌結果，已詳如上述，是本件事證明確，被
        告犯行，洵堪認定。
二、核被告乙○○所為，係犯刑法第二百七十七條第一項之罪。爰審酌被告犯罪之動
    機、目的、手段、所致生傷害程度並犯罪後之態度等一切情狀，量處如主文所示
    之刑，並諭知易科罰金折算標準。又被告前未曾受有期徒刑以上刑之宣告，有臺
    灣高等法院檢察署刑案紀錄簡履表可稽，是其經此偵審科刑程序之教訓，當知惕
    勵，信無再犯之虞，本院因認其所受宣告之刑，以暫不執行為適當，爰併宣告緩
    刑三年，用啟自新。
據上論斷，應依刑事訴訟法第二百九十九條第一項前段，刑法第二百七十七條第一項
、第四十一條、第七十四條第一款，罰金罰鍰提高標準條例第一條前段、第二條，判
決如主文。
本案經檢察官吳宗光到庭執行職務。
中      華      民      國      八十九      年     八     月    三十    日
                                      臺灣板橋地方法院刑事第六庭
                                          法  官  黎  錦  福
右正本證明與原本無異
如不服本判決應於送達後十日內向本院提出上訴狀
                                          書記官  戴  尚  榮
中      華      民      國      八十九      年     九     月     六     日
附錄本案論罪科刑法條全文：
刑法第二百七十七條
傷害人之身體或健康者，處三年以下有期徒刑，拘役或一千元以下罰金。
犯前項之罪，因而致人於死者，處無期徒或七年以上有期徒刑；致重傷者，處三年以
上十年以下有期徒刑。


司法院資訊處製作；財團法人民間司法改革基金會備份。
